【裁判字號】    89,重附民,23
【裁判日期】    890726
【裁判案由】    違反商標法
【裁判全文】
臺灣高等法院刑事附帶民事訴訟判決                八十九年度重附民字第二三號
    原      告  瑞士商諾華營養品公司（Novartis Nutrition AG）
    法定代理人  甲○○○．Ｒ．.
                戊○○．維斯.
                共同送達代收.
    共      同
    訴訟代理人  丁○○
                己○○
                庚○○
    被      告  樹林藥品有限公司
    兼  法  定
    代  理  人  乙○○
右列被告乙○○因違反商標法案件（八十八年度上易字第一九六八號），原告提起附
帶民事訴訟，請求損害賠償，本院判決如左：
    主  文
原告之訴及假執行之聲請均駁回。
    事  實
一、原告方面：
    (一)聲明：
      1.被告應連帶給付原告新臺幣（下同）壹仟柒佰玖拾萬貳仟伍佰陸拾元，及自
        起訴狀繕本送達之翌日起至清償日止，按週年利率百分之五計算之利息。
      2.原告願以台北銀行敦化分行發行之可轉讓定期存單供擔保，請准宣告假執行。
    (二)陳述略稱：
      1.原告瑞士商諾華營養品公司係中華民國經濟部智慧財產局（前為中央標準局
        ）核准註冊編號九八○三六號「滿力MERITENE」商標之專用權人，指定使用
        於「各種人體用藥品、醫用營養補助劑」等商品。
      2.被告丙○○（經本院另行裁定移送本院民事庭審理）所經營之泰旗貿易股份
        有限公司（下稱：泰旗公司，經本院另行裁定移送本院民事庭審理），為圖
        掠取「滿力精MERITENE」特殊營養食品在之前二十年間，於台灣地區消費者
        心目中所形成之聲譽，竟於前述經銷合約終止之後，另行從紐西蘭進口其他
        廠商產製之類似商品，並擅自以「滿力精」為該產品之名稱，再透過被告乙○○所經營之樹林藥品有限公司（下稱：樹林公司）從事銷售，以期魚目混
        珠，攫取不法利益。此有原告設法購得之該仿冒「滿力精」商品照片可證，
        其零售單價為每罐佰捌拾元，亦有發票可稽。
      3.泰旗公司及樹林公司之前述行為實已構成對原告（原告起訴狀誤載為「被告
        」）之前述第九八○三六號商標專用權之侵害，依商標法第六十一條規定，
        應對原告負損害賠償責任。又依公司法第二十三條規定，公司負責人對於公
        司業務之執行，如有違反法令致他人受有損害時，對他人應與公司負連帶賠
        償之責。爰對樹林公司及其負責人即被告乙○○提起本件損害賠償訴訟。
      4.依商標法第六十六條第一項第二款規定，商標專用權人，依第六十一條請求
        損害賠償時，得依侵害商標專用權者行為所得之利益計算其損害。於侵害商
        標專用權者不能就其成本或必要費用舉證時，以銷售該項商品全部收入為所
        得利益。依被告丙○○於鈞院八十八年度上易字第一九六八號刑事訴訟中，
        所提出被證十八號之八十七年五月進口該「新滿力精MERITENE」產品之進口
        報單所示之資料，其於八十七年五月所進口之「新滿力精MERITENE」商品之
        數量共達一九六三箱，依每箱二十四罐換算，共計為四七、一一二罐。依前
       述每罐零售價佰捌拾元計算，則被告就前述侵害原告商標專用權之行為所
        獲得之利益，至少在一七、九○二、五六○元以上，茲因時間急迫，證據有
        限，謹先以該金額作為本件求償金額，俟日後取得更多證據後再為擴張。爰
        求為判決如訴之聲明，並援用刑事訴訟之證據。
二、被告未提出書狀，亦未作何陳述，惟依其在刑事訴訟之陳述，不承認有何侵權行
    為。
    理  由
一、按刑事訴訟諭知無罪、免訴或不受理之判決者，應以判決駁回原告之訴，刑事訴
    訟法第五百零三條第一項前段定有明文。
二、本件原告自訴被告乙○○違反商標法案件，業經本院判決無罪（臺灣新竹地方法
    院諭知無罪，自訴人即原告不服原判決提起上訴後，亦經本院判決上訴駁回）在
    案。依照首開規定，自應駁回原告附帶提起之民事訴訟，其假執行之聲請亦因無
    所附麗，應併予駁回。
三、據上論斷，應依刑事訴訟法第五百零三條第一項前段，判決如主文。
中      華      民      國    八十九    年      七      月    二十六    日
                              臺灣高等法院刑事第二十庭
                                  審判長法  官  葉  麗  霞
                       法  官  黃  瑞  華
                                        法  官  王  炳  梁
右正本證明與原本無異。
如不服本判決應於收受送達後十日內向本院提出上訴書狀，其未敘述上訴之理由者並
得於提起上訴後十日內向本院補提理由書（均須按他造當事人之人數附繕本）。
                                        書記官  初  玲  玲
中    華    民    國    八十九    年       八       月        一        日
臺灣高等法院刑事附帶民事訴訟裁定                八十九年度重附民字第二三號
    原      告  瑞士商諾華營養品公司（Novartis Nutrition AG）
                        設瑞士伯恩市三○○七蒙碧佐街一一八號（118
                        Monbijoustrasse,3007Berne, Switzerland）
    法定代理人  甲○○○．Ｒ．蓋迪恩特（Niklaus R. Gadient）
                        住同右
                戊○○．維斯（Leopold Wyss）
                        住同右
                （共同送達代收人  己○○律師）
    共      同
    訴訟代理人  丁○○律師
                己○○律師
                庚○○律師
    被      告  泰旗貿股份有限公司
                        設台北市○○○路七十號四樓之一
    兼  法  定
    代  理  人  丙○○  住同右
右列被告丙○○，因民國八十八年度上易字第一九六八號違反商標法案件，經原告提
起附帶民事訴訟。查其內容繁雜，非經長久之時日不能終結其審判。應依刑事訴訟法
第五百零四條第一項前段，將本件附帶民事訴訟移送本庭民事庭，特此裁定。
中      華      民      國    八十九    年      七      月    二十六    日
                              臺灣高等法院刑事第二十庭
                                  審判長法  官  葉  麗  霞
                                        法  官  黃  瑞  華
                                        法  官
右正本證明與原本無異。
不得抗告。
                                        書記官  初  玲  玲
中      華      民      國    八十九    年      七      月    三十一    日


司法院資訊處製作；財團法人民間司法改革基金會備份。
